【裁判字號】    99,交易,30
【裁判日期】    990505
【裁判案由】    公共危險
【裁判全文】
臺灣臺東地方法院刑事判決              99年度交易字第30號
公  訴  人  臺灣臺東地方法院檢察署檢察官
被      告  乙○○
上列被告因公共危險案件，經檢察官提起公訴（99年度偵字第
818號），被告於準備程序中為有罪之陳述，經本院合議庭裁定
以簡式審判程序審理，判決如下：
    主  文
乙○○服用酒類不能安全駕駛動力交通工具而駕駛，累犯，處有
期徒刑陸月，如易科罰金，以新臺幣壹仟元折算壹日。
    犯罪事實
一、乙○○曾於民國93年間因酒後駕車犯公共危險案件，經本院
    以93年度東交簡字第137號判決判處有期徒刑3月確定，而於
    93年11月19日易科罰金執行完畢；復於95年間因酒後駕車犯
    公共危險案件，經本院以95年度東交簡字第31號判決判處有
    期徒刑6月確定，甫於95年5月14日縮刑期滿執行完畢，猶不
    知悔改，其於99年4月8日晚上10時許，在臺東縣臺東市○○
    ○路某處飲用酒類後，明知其於飲酒後已達不能安全駕駛動
    力交通工具之程度，竟仍於翌（9）日凌晨0時許，騎乘車牌
    號碼K56-913號重型機車，欲返回臺東縣臺東市○○路175號
    之住處。旋於翌（9）日凌晨0時32分許，行經臺東縣臺東市
    ○○○路1211巷口前，為警執行路檢勤務攔查，並以呼氣酒
    精測試器測定其呼吸中所含酒精濃度高達每公升0.83毫克，
    始悉上情。
二、案經臺東縣警察局臺東分局報請臺灣臺東地方法院檢察署檢
    察官偵查起訴。
    理  由
一、本件被告乙○○所犯係死刑、無期徒刑或最輕本刑為3年以
    上有期徒刑或高等法院管轄第一審案件以外之罪，其於準備
    程序進行中，先就被訴事實為有罪之陳述，經本院告知簡式
    審判程序之旨，並聽取檢察官及被告之意見後，經合議庭裁
    定由受命法官獨任進行簡式審判程序，是依刑事訴訟法第
    273條之2規定，本件之證據調查，不受同法第159條第1項、
    第161條之2、第161條之3、第163條之1及第164條至第170條
    規定之限制，合先敘明。
二、上揭犯罪事實，迭據被告於警詢、偵查及本院審理中坦白承
    認（見警卷第1至5頁、偵卷第4至5頁及本院卷第20頁、第25
    頁背面至第26頁），並有酒精濃度檢測單、臺東縣警察局臺
    東分局永樂派出所觀察紀錄表及臺東縣警察局舉發違反道路
    交通管理事件通知單各1紙在卷可稽（見警卷第8至10頁）。
    而本件警員於舉發時所使用之器號078005D號呼氣酒精測試
    器，確係領有經濟部標準檢驗局98年8月5日所核發之呼氣酒
    精測試器檢定合格證書（有效期間為1年），亦有該局呼氣
    酒精測試器檢定合格證書影本附卷可稽（見警卷第11頁），
    是本件警員持以測試之呼氣酒精測試器，其測試檢定結果之
    準確性應堪認定。按當人飲酒後，若以呼氣酒精濃度測試器
    測得之濃度達到每公升0.5毫克時，其反應較慢，感覺減低
    ，將影響駕駛；達到每公升0.75毫克時，思考、個性及行為
    均會改變等情事，業經行政院國軍退除役官兵輔導委員會臺
    北榮民總醫院88年8月5日（88）北總內字第26868號函闡釋
    綦詳；而被告經警測得其呼氣中酒精濃度達每公升0.83毫克
    ，參以上開測試觀察紀錄表內所載，被告駕駛有蛇行、車身
    搖擺不定、轉彎半徑過大或過小等駕駛操控力欠佳情形，且
    於查獲、測試或詢問過程中，有語無倫次、含糊不清、多話
    、泥醉等情狀，足見被告於查獲時顯因服用酒類，而達不能
    安全駕駛動力交通工具之程度，是被告上開任意性自白與事
    實相符。本件事證明確，被告犯行洵堪認定，應依法論科。
三、核被告所為，係犯刑法第185條之3服用酒類不能安全駕駛動
    力交通工具而駕駛罪。又其有如犯罪事實欄一所載之論罪科
    刑及執行情形，此有臺灣高等法院被告前案紀錄表附卷可參
    ，其前曾受有期徒刑之執行完畢，於5年以內故意再犯本件
    最重本刑為有期徒刑以上之罪，為累犯，應依刑法第47條第
    1項之規定加重其刑。爰審酌被告前因多次酒後駕車犯公共
    危險案件，先後經本院論罪科刑確定，猶未能從前例中記取
    教訓，再次犯同一罪質之公共危險案件，顯見其自制力薄弱
    ，漠視法令禁制與刑罰處遇，其明知酒精成分對人之意識能
    力具有不良影響，酒後駕車對一般往來之公眾及駕駛人自身
    皆具有高度危險性，竟於飲用酒類後駕駛動力交通工具行駛
    於供公眾往來之道路上，雖尚未致生交通事故，然已對行車
    安全產生潛在之危害，嚴重影響大眾安全，惟念及其於犯後
    尚能坦承犯行，態度非惡，兼衡酌其犯罪之動機、目的、情
    節、血液酒精濃度值、生活狀況、智識程度等一切情狀，量
    處如主文所示之刑，並諭知易科罰金之折算標準。
據上論斷，應依刑事訴訟法第273條之1第1項、第299條第1項前
段，刑法第185條之3、第47條第1項、第41條第1項前段，刑法施
行法第1條之1第1項，刑決如主文。
本案經檢察官甲○○到庭執行職務。
中    華    民    國    99    年     5    月     5    日
                  交通法庭  法  官  彭凱璐
以上正本證明與原本無異。
如不服本判決應於收受送達後10日內向本院提出上訴書狀，並應
敘述具體理由；其未敘述上訴理由者，應於上訴期間屆滿後20日
內向本院補提理由書（均須按他造當事人之人數附繕本）。「切
勿逕送上級法院」。
                            書記官  陳憶萱
中    華    民    國    99    年    5     月    5     日
附錄本案論罪科刑法條：
中華民國刑法第185條之3
服用毒品、麻醉藥品、酒類或其他相類之物，不能安全駕駛動力
交通工具而駕駛者，處一年以下有期徒刑、拘役或科或併科十五
萬元以下罰金。

司法院資訊處製作；財團法人民間司法改革基金會備份。
